【裁判字號】    97,上易,2822
【裁判日期】    971210
【裁判案由】    詐欺
【裁判全文】
臺灣高等法院刑事判決                97年度上易字第2822號
上  訴  人  臺灣臺北地方法院檢察署檢察官
上  訴  人
即  被  告  乙○○
上列上訴人因被告詐欺案件，不服臺灣臺北地方法院97年度易字
第1899號，中華民國97年9月29日第一審判決（起訴案號：臺灣
臺北地方法院檢察署97年度偵字第3821號），提起上訴，本院判
決如下：
    主  文
上訴駁回。
    事  實
一、乙○○並無為人承辦開立境外保證函（B/G）之專業，且無
    承擔開立保證函所需新臺幣（除標示為美金者外，下同）八
    百六十萬元手續費及相關損失之足夠資力，因得知甲○○急
    需資金周轉，認有利可圖，竟基於為自己不法之所有之意圖
    ，於民國八十六年八月二日，在臺北市中山區○○○路○段
    五七號十三樓彰化商業銀行臺北總行，利用見面處所為銀行
    及當時具銀行員身分、對保證函業務一知半解之梁榮輝亦在
    場之機會，向甲○○佯稱：只交付伊八百六十萬元之支票，
    伊便可至印尼取得印尼銀行開具之美金一千萬元保證函（Ba
    nk Guarantee之一種，B/G），經加拿大皇家銀行臺北分行
    確認正本後，可持向銀行借款，同時保證若伊無法取得保證
    函時，八百六十萬元之支票兌現及相關損失均由伊負責云云
    ，致甲○○誤信乙○○確實具備可為之辦理美金一千萬元保
    證函（B/G）之能力，縱然事後因故無法辦成，因乙○○會
    承擔相關損失，其亦不會因此受有損害，而陷於錯誤，同意
    簽訂委託書，復當場開立金額合計八百六十萬元之支票共計
    七紙（如附表所示），並由不知情之梁榮輝在支票背面背書
    擔保後，交由乙○○依約辦理保證函（B/G）之開立。詎乙
    ○○於取得前述支票後，非但未依約向印尼銀行申請開立銀
    行保證函，還持前述支票向不明人士抵償債務或為其他私人
    使用，期間，又要求甲○○改開立小面額之支票換票（支票
    流向、換票及甲○○事後自行補票之情形，均詳如附表所示
    ）。而甲○○則因事後屢遭不明人士催討，甚至遭持票人對
    之提起訴訟請求給付票款，不堪其擾，發覺受騙，而報警處
    理。
二、案經甲○○訴請臺灣臺北地方法院檢察署檢察官偵查起訴。
    理  由
壹、程序部分：
    本院認定事實所引用之下列證據，均無證據證明係公務員違
    背法定程序所取得；又被告乙○○及檢察官於原審審判期日
    中對原審所提示之被告以外之人審判外之供述，就證據能力
    部分均未表示爭執，迄至言詞辯論終結前亦未再聲明異議，
    經核亦無顯有不可信之情況與不得作為證據之情形，爰審酌
    上開證據製作時之情況，尚無違法不當及證明力明顯過低之
    瑕疵，認為以之作為證據應屬適當，依刑事訴訟法第一百五
    十九條之五規定，有證據能力，均合先敘明。
貳、實體方面：
一、訊據被告乙○○固對其與告訴人甲○○確於前揭時、地簽訂
    委託書，為委託其負責辦理印尼銀行開具美金一千萬元保證
    函（B/G）之事，而由告訴人甲○○交付前揭支票七紙，惟
    其卻未能辦成，且未將告訴人甲○○陸續交付如附表所示之
    支票全數返還，致尚有部分支票下落不明等事實不爭執，惟
    矢口否認其有何詐欺犯行，辯稱：伊於八十六年時，係開貿
    易公司，因公司股東將公司拿去地下錢莊，導致伊公司倒閉
    ，過去伊在商場，不曾發生支票交給人，錢卻拿不回來之事
    。告訴人甲○○支票不能兌現，對方不會找伊，會去找背書
    人，跟伊拿不到錢，才會去找發票之告訴人甲○○。伊當時
    將前揭支票拿去調現，都沒有調到錢，票也有被提示。伊先
    認識廖木祺，得知廖木祺可透過國外友人僑領協助，取得印
    尼銀行開具之保證函（B/G），但需備妥開狀手續費，如順
    利取得保證函（B/G）時，需支付開狀金額百分之三之佣金
    ，發生此事前，廖木祺已經聯絡國外友人，只待臺灣方面備
    妥手續費，但廖木祺於端午節時吃肉粽噎到急救不及死亡，
    伊當時與廖木祺同居人張遠珍取得聯繫，張遠珍表示她知情
    ，且會接手後續開具保證函事務之處理，國外友人亦知此事
    ，後來，因伊調度資金不順利，加上印尼又發生金融風暴，
    此事才停頓未進行，伊會還告訴人甲○○錢，只是還沒談好
    云云。
二、經查：
（一）被告乙○○於八十六年時，並無為人承辦開立境外保證函
      （B/G）之專業，且無承擔開立保證函所需八百六十萬元
      手續費及相關損失之足夠資力，卻向告訴人甲○○保證自
      己有此能力，告訴人甲○○只需交付八百六十萬元之支票
      ，便可取得印尼銀行開具之美金一千萬元保證函（B/G）
      ，且此八百六十萬元係開立保證函（B/G）之手續費，佣
      金事成之後再談，若保證函（B/G）經加拿大皇家銀行臺
      北分行確認無誤後，即可持向銀行借款，且當加拿大皇家
      銀行臺北分行確認保證函（B/G）真正後，告訴人甲○○
      才需負前揭支票兌現之義務；若被告乙○○無法依約取得
      承諾之保證函時，八百六十萬元之支票兌現及相關損失，
      均由被告乙○○負責云云，致告訴人甲○○於與被告乙○
      ○簽訂委託書後，即當場開立、交付如附表編號一至七所
      示支票七紙，惟被告乙○○非但未取得印尼銀行開具之美
      金一千萬元保證函（B/G），亦未將告訴人甲○○陸續交
      付之如附表所示之支票全數償還，導致告訴人甲○○日後
      屢遭人追索等情事，業經告訴人甲○○於原審審理時以證
      人身分具結證述無訛（見原審卷九十七年八月二十日審判
      筆錄），復有其等所簽立之委託書影本一份（見他字偵查
      卷第二至三頁）附卷可稽。
（二）被告乙○○於原審審理時亦供承：伊係做土地仲介，毋需
      資力，總額八百六十萬元支票如果有一紙票開出去，伊要
      負責，伊係跟廖木祺說，貸款出來，伊再負責云云（見原
      審卷九十七年九月十日審判筆錄）。則被告乙○○實已自
      承其與告訴人甲○○簽立委託書而取得前揭支票時，本身
      並無為人承辦開立境外保證函（B/G）之專業，亦不具承
      擔八百六十萬元面額支票兌現之足夠資力，至為明確。另
      由被告乙○○於偵查中即供稱：起先將支票拿去提示，後
      來因八十六年十月印尼風暴，才沒去開立保證函（B/G ）
      云云（見他字偵查卷第八頁），亦可認定被告乙○○斯時
      主觀上對於本件保證函（B/G）未開立前，告訴人甲○○
      所開立之支票，即會遭人提示之情顯然知悉，然此與雙方
      委託書上，關於取得印尼銀行開具保證函（B/G）經加拿
      大皇家銀行臺北分行確認正本後，始由告訴人甲○○負責
      支票兌現義務之約定內容，有所扞挌，則被告乙○○於與
      告訴人甲○○約定之初，有無履行委託書約定內容之真意
      ，或僅為藉此誘使告訴人甲○○簽約、開票，並待告訴人
      甲○○開票後，騎虎難下，為挽救票信、避免追索，而一
      再被迫同意換票、補票，任由被告乙○○從中謀取私利，
      非無可議。
（三）被告乙○○於原審審理時，雖一再辯稱：其取得告訴人甲
      ○○之前述支票後，確實基於開立保證函（B/G）之目的
      ，持票調現以支付辦理保證函（B/G）之手續費，但在錢
      未進來之前，印尼即發生問題，且負責接頭之廖木祺又死
      亡，其與廖木祺同居人張遠珍聯繫後，決定手續費調齊，
      再聯絡由張遠珍負責接洽，但當時景氣不佳，朋友未能幫
      忙調現，導致告訴人甲○○開立之支票在外。其有向告訴
      人甲○○保證若票遭提示，其會負責，但十幾年來，在外
      之支票都沒有遭提示取償之情形云云。然而，證人張遠珍
      於本院審理時已具結證稱：廖木祺係於八十六年六月九日
      心肌梗塞死亡，伊知廖木祺常出國，有去印尼、新加坡，
      但不知廖木祺有無替人辦理保證函（B/G）開立之業務，
      伊於八十六年時，沒印象曾有接獲被告乙○○打電話說要
      找廖木祺，廖木祺也沒提過他認識被告乙○○等語（見原
      審卷九十七年八月二十日審判筆錄），是以，被告乙○○
      於獲悉廖木祺死亡後，根本未曾聯繫證人張遠珍，亦無其
      所謂經證人張遠珍允諾將繼續為之接洽辦理印尼銀行保證
      函（B/G）開立業務之情，已彰彰顯明。況廖木祺死亡前
      ，究竟是否從事為人辦理境外保證函（B/G）開立之業務
      ，依卷存證據，亦無法證明。而依證人張遠珍之證述情節
      ，被告乙○○辯稱主要辦理本件境外保證函（B/G）之廖
      木祺死亡時間，顯然早於被告乙○○與告訴人甲○○簽立
      委託書及交付支票前，達一、二月之久，被告乙○○既未
      覓得除廖木祺以外其他可信人士或管道可繼續進行本件境
      外保證函（B/G）開立之業務，若非自始心存詐騙，焉有
      故意隱匿不告，反而繼續持告訴人甲○○支票進行「為籌
      措開立保證函（B/G）手續費而調現」？被告乙○○對此
      雖辯稱：因為當時不知道廖木祺死亡，錢未進來，不急著
      ，也懶得向廖木祺聯絡云云。惟被告乙○○前於原審審理
      時已具狀辯稱：伊與廖木祺同居人張遠珍取得聯繫，張遠
      珍表示會接手後續處理，國外友人亦知此事，後來因調度
      資金不順利才停頓云云，堪認被告係於明知廖木祺死亡後
      ，尚還繼續調度資金，已與被告乙○○事後辯稱：不知廖
      木祺死亡云云，顯然矛盾。其前後辯稱，何者為真？非無
      可疑。再者，依據被告乙○○之供述，其雖包攬告訴人甲
      ○○向印尼銀行申請為保證函（B/G）開立之業務，實際
      上則全賴廖木祺及其外國友人進行，而告訴人甲○○簽發
      之支票交被告乙○○之目的乃為籌措手續費，理論上唯有
      支票票載發票日（即可持以兌現）之日期，與向印尼銀行
      辦理保證函（B/G）之期間相互配合時，被告乙○○所謂
      之以辦出之保證函（B/G）向銀行貸款以支付延遲票款之
      可能性，始可能存在。故被告乙○○與告訴人甲○○在簽
      立委託書、載明支票開票明細時，自無可能不立刻讓廖木
      祺知悉，進而依當時現實狀況調整票載發票日之可能，被
      告乙○○於本院審理時卻辯稱：此事之前有討論過，與告
      訴人甲○○簽立委託書取得支票時，未聯絡廖木祺云云，
      顯然令人匪夷所思。廖木祺死亡時間距被告乙○○與告訴
      人甲○○簽約時間甚久，被告先前必定無法預估與告訴人
      甲○○簽約及取得支票之正確時間，縱若被告乙○○所言
      為真，其亦係自行與告訴人甲○○決定票載發票日，其竟
      未於簽約、取得支票後，隨即通知廖木祺以確認是否可行
      ，反而於遲遲未能調度資金後，才聯絡廖木祺，進而發現
      廖木祺早已死亡之消息，此顯與常情不符，應屬臨訟杜撰
      之詞，委無足採。基上，被告乙○○辯稱伊與告訴人甲○
      ○簽立委託書取得上揭支票，係因可委由廖木祺辦理取得
      印尼銀行開具之美金一千萬元保證函（B/G），進而持向
      加拿大皇家銀行臺北分行確認借款云云，應屬虛妄之詞，
      並無可採。
（四）被告乙○○雖舉證人梁榮輝於原審審理時之證述，辯稱：
      其為告訴人甲○○辦理向印尼銀行取得美金一千萬元保證
      函（B/G）持向銀行借款為真實云云。然據證人梁榮輝於
      原審審理時具結之證述內容以觀，可知證人梁榮輝雖曾經
      在彰化銀行工作（已退休），卻從未有接觸或實際操作此
      類保證函（B/G）業務之經驗，之前亦未與被告乙○○有
      進行境外保證函開立之情事，且其對於被告乙○○是否具
      備為人辦理境外銀行保證函（B/G）之能力、如何受託辦
      理保證函（B/G）之細節、流程或進行票貼調現各情，均
      以：不清楚、不知道、沒印象等語答覆，無法為具體之描
      述，僅空泛證稱：大家都朋友，伊認依據委託書內容為可
      行，伊只聽被告乙○○說係一位姓廖之先生專門做保證函
      （B/G）之開立，保證函（B/G）開立與否，係被告乙○○
      責任，非伊可以理解之範圍等語（見原審卷九十七年八月
      二十日審判筆錄），自無法以證人梁榮輝於本院審理時之
      證述，作為對被告乙○○有利之證據。
（五）被告乙○○於原審又辯稱：未將告訴人甲○○開立之前揭
      支票為私人目的之使用云云，復稱：係交郭嘉璜、盧朝亮
      調現未果，支票遭（挪用）移轉云云。惟證人郭嘉璜已於
      偵查中證述：被告乙○○持客票向伊調現，卻由伊為之墊
      付，將票拿回還被告乙○○，但未曾有被告乙○○持客票
      調現，錢未交被告乙○○之事，伊不認識告訴人甲○○等
      語；證人盧朝亮亦於偵查中證稱：被告乙○○從未曾拿告
      訴人甲○○之支票向之調現，之前伊開父親名義之支票給
      他調現已拒往，所以伊不可能讓被告乙○○再持支票調現
      ，伊在臺北有正當職業，絕無在跑路之情形等語（分見他
      字偵查卷第七三至七四頁、第七八頁、偵字偵查卷第四六
      至四八頁）。衡之常情，若被告乙○○與其持以調現之他
      人間，並無其他債權債務關係，且未因此取得調現之款項
      時，被告乙○○為何於未取得調現款項前，即先將告訴人
      甲○○開立之前揭支票任意交付他人，事後亦不積極取回
      告訴人甲○○之支票，反而再要求告訴人甲○○換票？又
      持有前揭告訴人甲○○支票之人，明知彼此間無原因關係
      ，且未交付調現款項，理當將原供調現之支票返還被告乙
      ○○，焉有反而將支票隨意轉讓他人之理？此與事理不符
      。況若確有此等情事，被告乙○○豈有置之事外，容任其
      負責以調現目的交付之前揭支票在外流通多年，下落不清
      之理？據上，堪認告訴人甲○○所開立，未追回或遭人提
      示之支票，業遭被告乙○○持為私用。被告乙○○空言否
      認，卻提不出其交付支票之確實流向，顯為畏罪之詞，難
      以採認。至被告乙○○以詐欺方式取得告訴人甲○○上揭
      支票，事後雖亦有協助告訴人甲○○取回部分支票之行為
      ，惟此僅屬斟酌其犯罪後態度之要件，被告乙○○既以前
      述妄稱不實事項之手法施用詐術，藉以取得告訴人甲○○
      簽發之支票，且將部分持為己用，已難免責於詐欺犯行，
      自無法以此對被告乙○○為有利之認定，附此說明。
（六）此外，並有臺灣票據交換所函、退票紀錄卡、臺灣票據交
      換所清單各一紙、彰化商業銀行臺北分行函暨所附支票存
      款明細分類帳一份附卷可稽。綜上所述，被告乙○○顯對
      告訴人甲○○佯有取得印尼銀行開具美金一千萬元保證函
      （B/G）之能力，若不能成功，亦有負擔原本供為八百六
      十萬元手續費之前揭票據兌現之能力，取信告訴人甲○○
      ，而以此詐術致告訴人甲○○陷於錯誤，簽立委託書後即
      交付支票，且被告乙○○明知無力履約，事後亦遲不返還
      前述支票，亦不替告訴人甲○○履行票款之給付，尚還以
      各項理由予以搪塞，其自始即有為自己不法所有之意圖甚
      明。被告所辯各情，顯係卸責之詞，不足採信。告訴人甲
      ○○前揭指訴，則屬可採。本件事證明確，被告詐欺取財
      之犯行，已堪認定，應依法論科。
三、新舊法之比較：
（一）被告乙○○行為後，刑法亦於九十四年二月二日修正公布
      ，且於九十五年七月一日施行。按行為後法律有變更者，
      適用行為時之法律。但行為後之法律有利於行為人者，適
      用最有利於行為人之法律，修正施行後之刑法第二條第一
      項定有明文。而按刑法第二條規定係規範行為後法律變更
      所生新舊法律比較適用之準據法，於新法施行後，應逕適
      用新法第二條第一項之規定，為「從舊從輕」之比較（最
      高法院九十五年第八次刑事庭會議決議意旨參照）。
（二）修正前刑法第三百三十九條第一項詐欺罪法定罰金刑之部
      分，因刑法第三十三條第五款業已修正為：「罰金：新臺
      幣一千元以上，以百元計算之」之規定，修正後本罪所得
      併科處之最高額罰金刑於修法前後雖均屬相同，惟最低額
      罰金刑，已由修法前之銀元十元，換算為新臺幣三十元，
      修為新臺幣一千元，比較修正前、後之刑罰法律，自以行
      為時關於科處罰金刑之法律，較為有利。
（三）茲比較修正前、後之刑罰法律，自應以被告乙○○行為時
      關於併科罰金刑之法律較有利，揆諸前揭最高法院決議及
      修正後刑法第二條第一項規定之「從舊、從輕」原則，本
      案罰金刑之最低額，應適用被告乙○○行為時之法律，即
      修正前刑法之相關規定，予以論處。
（四）關於易科罰金：被告行為時，刑法第41條規定：「犯最重
      本刑為3年以下有期徒刑以下之刑之罪，而受6月以下有期
      徒刑或拘役之宣告，因身體、教育、職業或家庭之關係，
      執行顯有困難者，得以1元以上3元以下折算1日，易科罰
      金。」上開易科罰金折算標準，並依被告行為時之罰金罰
      鍰提高標準條例第2條（現已刪除，下稱修正前罰金罰鍰
      提高標準條例第2條）規定，就其原定數額提高為100倍折
      算1日，則被告行為時之易科罰金折算標準，應以銀元100
      元以上300元以下折算1日，經折算為新臺幣後，應以新臺
      幣300元以上900元以下折算1日。同條文嗣於90年1月10日
      經公布修正，並於同年1月12日生效（下稱90年1月10日修
      正公布刑法），該條第1項規定：「犯最重本刑為5年以下
      有期徒刑以下之刑之罪，而受6個月以下有期徒刑或拘役
      之宣告，因身體、教育、職業、家庭之關係或其他正當事
      由，執行顯有困難者，得以1元以上3元以下折算1日，易
      科罰金。」亦即將得易科罰金之法定刑上限為有利被告之
      修正而提高為法定刑5年以下有期徒刑之罪，得易科罰金
      ，其折算數額仍應適用修正前罰金罰鍰提高標準條例第2
      條之規定，並經換算為新臺幣後，應以新臺幣300元以上
      900元以下折算1日。惟被告行為後於本院裁判時，同條文
      再經修正，修正後刑法第41條第1項前段則規定：「犯最
      重本刑為5年以下有期徒刑以下之刑之罪，而受6個月以下
      有期徒刑或拘役之宣告者，得以新臺幣1千元、2千元或3
      千元折算1日，易科罰金。」比較上開被告行為時法、中
      間時法即90年1月10日修正公布刑法及裁判時之刑法第41
      條第1項易科罰金折算標準，以適用90年1月10日修正公布
      之法律，並同時引用被告行為時之修正前罰金罰鍰提高標
      準條例第2條之規定，最有利於被告。
四、核被告乙○○所為，係犯刑法第三百三十九條第一項之詐欺
    取財罪。原審認被告罪證明確，適用刑法第二條第一項前段
    、第三百三十九條第一項、九十年一月十日修正公布（原審
    漏列應予補正）之刑法第四十一條第一項，中華民國九十六
    年罪犯減刑條例第二條第一項第三款、第七條、第九條，刑
    法施行法第一條之一，修正前罰金罰鍰提高標準條例第二條
    ，現行法規所定貨幣單位折算新臺幣條例第二條之規定，及
    審酌被告乙○○無前科，此有本院被告前案紀錄表可按，其
    犯罪之目的乃為貪圖不法利益，利用我國銀行無開立保證函
   （B/G）之業務，虛偽誇大自身能力及取得境外保證函（B/G
    ）借款之可能性，使貪圖好處之告訴人甲○○陷於錯誤，被
    告犯罪之方法甚為狡猾，又告訴人甲○○開立首七紙面額總
    共八百六十萬元之支票後，歷經多次換票及補票，前後遭提
    示之支票有十餘紙之多，迄尚未收回、註銷之支票，多達十
    四紙，總計尚有面額六百三十七萬元（包括開立同面額支票
    換票，卻均未收回、註銷之重複部分）之支票仍由他人持有
    ，造成告訴人甲○○多年來屢遭追索，身心不安之結果，被
    告詐得之財物價值，其犯罪所生之危害，又被告乙○○事後
    為免立刻東窗事發，雖亦曾協助告訴人甲○○取回部分流落
    在外之支票，此經告訴人甲○○於原審審理時具結證述在卷
    ，然被告乙○○於偵查中及原審審理時，卻迭以各項不實抗
    辯企圖卸責，甚振振有詞，難認已有悔改之意，依此斟酌其
    犯罪後之態度等一切情狀，量處有期徒刑一年。復以，被告
    犯罪之時間，係於九十六年四月二十四日之前，其所犯之罪
    符合中華民國九十六年罪犯減刑條例第二條第一項第三款所
    列應予減刑之規定，應依同條例規定減其宣告刑二分之一，
    併適用90年1月10日修正公布之刑法第41條第1項諭知易科罰
    金折算標準，其認事用法均無違誤，量刑亦稱允當。公訴人
    上訴意旨略以「被告造成被害人票據流落在外屢遭不明人士
    催討，甚遭持票人對之提起訴訟請求給付票款，不堪其擾，
    迄今尚未與告訴人達成和解，表達歉意或賠償告訴人之損害
    ，被告只要繳納少許之易科罰金即可詐取告訴人高達新臺幣
    860萬元之支票，原審量刑過輕，顯有不當」；被告上訴意
    旨，仍執陳詞否認犯罪云云。經查告訴人迄今因簽發系爭支
    票而遭追索票款損失之金額僅十五萬元，已據告訴人於本院
    審理時供明在卷，參諸系爭支票部分因流落在外，無法取回
    ，且簽發之支票距今已逾十一年，顯已超過票據追索權，而
    被告亦一再表示日後如有他人持票追討願意負責等情，原審
    量刑並無不當，公訴人上訴指摘原審量刑過輕部分，為無理
    由，應予駁回。又被告上開所為，係犯刑法第三百三十九條
    第一項之詐欺取財罪，業經原審詳述其理由及證據，被告提
    起上訴，核無理由，亦應予駁回。
據上論斷，應依刑事訴訟法第368條，判決如主文。
本案經檢察官劉文水到庭執行職務。
中    華    民    國    97    年    12    月    10    日
                  刑事第一庭審判長法  官  葉騰瑞
                                  法  官  王炳梁
                                  法  官  莊明彰
以上正本證明與原本無異。
不得上訴。
                                  書記官  吳金來
中    華    民    國    97    年    12    月    10    日
附錄：本案論罪科刑法條全文
中華民國刑法第339條（普通詐欺罪）
意圖為自己或第三人不法之所有，以詐術使人將本人或第三人之
物交付者，處5年以下有期徒刑、拘役或科或併科1千元以下罰金
。
以前項方法得財產上不法之利益或使第三人得之者，亦同。
附表：
┌─┬─────┬──────┬──────┬──────────┬───┐
│編│支票號碼  │發票日      │票面金額    │處理情形            │備註  │
│號│          │            │（新臺幣）  │                    │      │
│  │          │            │            │                    │      │
├─┼─────┼──────┼──────┼──────────┼───┤
│一│UJ-0000000│86年9月23日 │   500,000元│(一)未提示            │UJ-016│
│  │          │            │            │(二)梁榮輝背書        │2527、│
│  │          │            │            │(三)換票為UJ-0000000  │UJ-016│
│  │          │            │            │                    │2548告│
│  │          │            │            │                    │訴人陳│
│  │          │            │            │                    │文德均│
│  │          │            │            │                    │已收回│
│  │          │            │            │                    │      │
│  │          │            │            │                    │      │
├─┼─────┼──────┼──────┼──────────┼───┤
│二│UJ-0000000│86年9月25日 │   500,000元│(一)未提示            │UJ-016│
│  │          │            │            │(二)梁榮輝背書        │2528尚│
│  │          │            │            │                    │未取回│
│  │          │            │            │                    │註銷  │
│  │          │            │            │                    │      │
│  │          │            │            │                    │      │
│  │          │            │            │                    │      │
│  │          │            │            │                    │      │
│  │          │            │            │                    │      │
│  │          │            │            │                    │      │
│  │          │            │            │                    │      │
│  │          │            │            │                    │      │
│  │          │            │            │                    │      │
│  │          │            │            │                    │      │
│  │          │            │            │                    │      │
├─┼─────┼──────┼──────┼──────────┼───┤
│三│UJ-0000000│86年9月27日 │   700,000元│(一)發票日向臺企松山分│MA-128│
│  │          │            │            │  行提示，退票。    │4701、│
│  │          │            │            │(二)86年10月7日註銷。 │MA-128│
│  │          │            │            │(三)因退補，開支票2張 │4703均│
│  │          │            │            │如下：              │尚未收│
│  │          │            │            │                    │回註銷│
│  │          │            │            │MA-0000000        │      │
│  │          │            │            │  票面金額35萬元    │      │
│  │          │            │            │  發票日86年11月27日│      │
│  │          │            │            │  86年12月6日提示退 │      │
│  │          │            │            │  票                │      │
│  │          │            │            │                    │      │
│  │          │            │            │MA-0000000        │      │
│  │          │            │            │  票面金額35萬      │      │
│  │          │            │            │  發票日86年12月12日│      │
├─┼─────┼──────┼──────┼──────────┼───┤
│四│UJ-0000000│86年9月29日 │   700,000元│(一)86年10月13日向華南│MA-128│
│  │          │            │            │  銀行營業部提示，退│4704、│
│  │          │            │            │  票。              │MA-128│
│  │          │            │            │(二)86年10月21日註銷。│844712│
│  │          │            │            │(三)梁榮輝背書        │均尚未│
│  │          │            │            │                    │收回註│
│  │          │            │            │(四)因退補，換票1張： │銷    │
│  │          │            │            │  MA-0000000        │      │
│  │          │            │            │  票面金額70萬元    │      │
│  │          │            │            │  發票日86年11月29日│      │
│  │          │            │            │  86年12月4日提示拒 │      │
│  │          │            │            │  往，未收回註銷    │      │
│  │          │            │            │                    │      │
│  │          │            │            │  又為收回MA-0000000│      │
│  │          │            │            │  ，87年2月28日開票 │      │
│  │          │            │            │  MA-00000000，金額7│      │
│  │          │            │            │  0萬元，未收回註銷 │      │
├─┼─────┼──────┼──────┼──────────┼───┤
│五│UJ-0000000│86年10月1日 │ 1,200,000元│(一)梁榮輝背書，於換票│UJ-016│
│  │          │            │            │後，告訴人甲○○已收│2549、│
│  │          │            │            │回                  │UJ-016│
│  │          │            │            │                    │2550均│
│  │          │            │            │(二)換票2張如下：     │尚未收│
│  │          │            │            │                    │回註銷│
│  │          │            │            │UJ-0000000        │      │
│  │          │            │            │  票面金額50萬元    │      │
│  │          │            │            │  發票日86年12月31日│      │
│  │          │            │            │  87年2月7日向中信銀│      │
│  │          │            │            │  城中分行提示，未取│      │
│  │          │            │            │  回註銷            │      │
│  │          │            │            │UJ-0000000        │      │
│  │          │            │            │  票面金額70萬元    │      │
│  │          │            │            │  發票日86年12月31日│      │
│  │          │            │            │  尚未收回註銷      │      │
│  │          │            │            │                    │      │
├─┼─────┼──────┼──────┼──────────┼───┤
│六│UJ-0000000│86年10月3日 │ 1,400,000元│(一)梁榮輝背書        │UJ-016│
│  │          │            │            │(二)換票3張如下：     │2539、│
│  │          │            │            │                    │UJ-016│
│  │          │            │            │UJ-0000000        │2540均│
│  │          │            │            │  票面金額45萬元    │已收回│
│  │          │            │            │  發票日86年11月10日│銀行  │
│  │          │            │            │                    │      │
│  │          │            │            │  （另開MA-0000000票│      │
│  │          │            │            │  面金額45萬元發票日│      │
│  │          │            │            │  87年1月16日之支票 │UJ-016│
│  │          │            │            │  ，但因未送出，作廢│2541、│
│  │          │            │            │  ）                │MA-128│
│  │          │            │            │                    │4707、│
│  │          │            │            │                    │MA-128│
│  │          │            │            │UJ-0000000        │4708均│
│  │          │            │            │  票面金額45萬元    │尚未收│
│  │          │            │            │  發票日86年11月11日│回註銷│
│  │          │            │            │  發票日向富邦南京東│      │
│  │          │            │            │  路分行提示，退票。│      │
│  │          │            │            │  86年11月20日已註銷│      │
│  │          │            │            │                    │      │
│  │          │            │            │  為UJ-0000000退補開│      │
│  │          │            │            │  票如下：          │      │
│  │          │            │            │  MA-0000000        │      │
│  │          │            │            │  票面金額45萬元    │      │
│  │          │            │            │  發票日86年12月12日│      │
│  │          │            │            │  發票日向華銀新莊  │      │
│  │          │            │            │  分行提示，拒往退票│      │
│  │          │            │            │                    │      │
│  │          │            │            │UJ-0000000        │      │
│  │          │            │            │  票面金額50萬元    │      │
│  │          │            │            │  發票日86年11月12日│      │
│  │          │            │            │  86年11月13日向合庫│      │
│  │          │            │            │  板橋分行提示退票  │      │
│  │          │            │            │                    │      │
│  │          │            │            │  為UJ-0000000退補開│      │
│  │          │            │            │  票如下：          │      │
│  │          │            │            │  MA-0000000        │      │
│  │          │            │            │  票面金額50萬元    │      │
│  │          │            │            │  發票日86年12月10日│      │
│  │          │            │            │  發票日向華銀新莊分│      │
│  │          │            │            │  行提示，拒往退票  │      │
│  │          │            │            │                    │      │
├─┼─────┼──────┼──────┼──────────┼───┤
│七│UJ-0000000│86年10月5日 │ 3,600,000元│(一)梁背書            │      │
│  │          │            │            │(二)換票3張如下：     │UJ-016│
│  │          │            │            │                    │2542、│
│  │          │            │            │                    │MA-128│
│  │          │            │            │UJ-0000000        │44709 │
│  │          │            │            │  票面金額120萬元   │、MA-1│
│  │          │            │            │  發票日86年10月11日│284710│
│  │          │            │            │                    │、MA-1│
│  │          │            │            │   UJ-0000000換票3張│284711│
│  │          │            │            │  ，票面金額均40萬元│均尚未│
│  │          │            │            │  ，如下所示：      │收回註│
│  │          │            │            │                    │銷，其│
│  │          │            │            │  (1)UJ-0000000      │餘已收│
│  │          │            │            │    發票日86年11月13│回    │
│  │          │            │            │    日              │      │
│  │          │            │            │    發票日向華銀營業│      │
│  │          │            │            │    部提示退票，未收│      │
│  │          │            │            │    回註銷          │      │
│  │          │            │            │                    │      │
│  │          │            │            │                    │      │
│  │          │            │            │  (2)UJ-0000000      │      │
│  │          │            │            │    發票日86年11月14│      │
│  │          │            │            │    日              │      │
│  │          │            │            │    發票日向農民銀行│      │
│  │          │            │            │    信義分行提示退票│      │
│  │          │            │            │    86年11月22日註銷│      │
│  │          │            │            │                    │      │
│  │          │            │            │    為UJ-0000000退補│      │
│  │          │            │            │    開票1張如下：   │      │
│  │          │            │            │    MA-00000000     │      │
│  │          │            │            │    發票日86年12月15│      │
│  │          │            │            │    日              │      │
│  │          │            │            │    發票日向一銀信義│      │
│  │          │            │            │    分行提示拒往退票│      │
│  │          │            │            │                    │      │
│  │          │            │            │                    │      │
│  │          │            │            │  (3)UJ-0000000      │      │
│  │          │            │            │    發票日86年11月15│      │
│  │          │            │            │    日              │      │
│  │          │            │            │                    │      │
│  │          │            │            │    UJ-0000000換票2 │      │
│  │          │            │            │    張，發票日均為86│      │
│  │          │            │            │    年11月15日，如下│      │
│  │          │            │            │    ：              │      │
│  │          │            │            │    UJ-0000000      │      │
│  │          │            │            │    票面金額12萬元  │      │
│  │          │            │            │    發票日向合庫營業│      │
│  │          │            │            │    部提示退票。    │      │
│  │          │            │            │    86年11月24日註銷│      │
│  │          │            │            │                    │      │
│  │          │            │            │    為UJ-0000000退補│      │
│  │          │            │            │    ，開票一張如下：│      │
│  │          │            │            │    MA-0000000      │      │
│  │          │            │            │    發票日86年12月17│      │
│  │          │            │            │    日              │      │
│  │          │            │            │    向合庫營業部提示│      │
│  │          │            │            │    拒往退票，未收回│      │
│  │          │            │            │    註銷。          │      │
│  │          │            │            │                    │      │
│  │          │            │            │    UJ-0000000      │      │
│  │          │            │            │    票面金額28萬元  │      │
│  │          │            │            │    發票日向上海松南│      │
│  │          │            │            │    分行提示退票。  │      │
│  │          │            │            │    86年11月22日已收│      │
│  │          │            │            │    回註銷          │      │
│  │          │            │            │                    │      │
│  │          │            │            │    為UJ-0000000開票│      │
│  │          │            │            │    1張如下：       │      │
│  │          │            │            │    MA-0000000      │      │
│  │          │            │            │    票面金額20萬元  │      │
│  │          │            │            │    發票日86年12月20│      │
│  │          │            │            │    日              │      │
│  │          │            │            │    發票日向上海松南│      │
│  │          │            │            │    分行提示拒往退票│      │
│  │          │            │            │    ，未收回註銷。  │      │
│  │          │            │            │                    │      │
│  │          │            │            │                    │      │
│  │          │            │            │UJ-0000000        │      │
│  │          │            │            │  票面金額120萬元   │      │
│  │          │            │            │  發票日原為86年10月│      │
│  │          │            │            │  9日改為86年10月29 │      │
│  │          │            │            │  日，已退回告訴人陳│      │
│  │          │            │            │  文德              │      │
│  │          │            │            │                    │      │
│  │          │            │            │                    │      │
│  │          │            │            │                    │      │
│  │          │            │            │UJ-0000000        │      │
│  │          │            │            │  票面金額120萬元   │      │
│  │          │            │            │  發票日原為86年10月│      │
│  │          │            │            │  7日改為86年10月27 │      │
│  │          │            │            │  日，已退回告訴人陳│      │
│  │          │            │            │  文德              │      │
├─┴─────┴──────┴──────┴──────────┴───┤
│    （一）原開立之七張支票合計860萬元                                   │
│    （二）經換（補）票後，現仍未經收回或註銷（去向不明）之支票計十四紙，│
│          此部分面額總計637萬元                                         │
└────────────────────────────────────┘


司法院資訊處製作；財團法人民間司法改革基金會備份。
